臺灣南投地方法院刑事判決　
111年度投簡字第105號
公  訴  人  臺灣南投地方檢察署檢察官 
被      告  鄒博羽


上列被告因違反家庭暴力防治法案件，經檢察官提起公訴（110
年度偵緝字第124號），因被告自白犯罪，本院（原案號：110年
度易字第252號）認為宜以簡易判決處刑，爰不經通常審判程序
，逕以簡易判決處刑如下：
    主    文
乙○○犯違反保護令罪，處拘役肆拾日，如易科罰金，以新臺幣
壹仟元折算壹日。 
    事實及理由
一、本案犯罪事實及證據，除證據部分補充「被告於本院準備程
    序時之自白」外，其餘均引用檢察官起訴書之記載如附件。
二、論罪科刑： 
 ㈠按家庭暴力防治法所稱之「家庭暴力」者，謂家庭成員間實施
   身體、精神或經濟上之騷擾、控制、脅迫或其他不法侵害之
   行為。家庭暴力防治法第2條第1款定有明文。又家庭暴力防
   治法所謂精神上不法侵害之行為，包括以謾罵、吼叫、侮辱
   、諷刺、恫嚇、威脅之言詞語調脅迫、恐嚇被害人之言語虐
   待；竊聽、跟蹤、監視、冷漠、鄙視或其他足以引起人精神
   痛苦之精神虐待及性虐待等行為；易言之，若某行為已足以
   引發行為對象心理痛苦畏懼之情緒，應即該當精神上不法侵
   害之行為。至家庭暴力防治法第2條第4款規定之「騷擾」，
   係指任何打擾、警告、嘲弄或辱罵他人之言語、動作或製造
   使人生畏怖之行為，使他人因而產生不快不安之感受，與前
   述精神上不法侵害行為肇致相對人心理恐懼痛苦，在程度上
   有所區分。是家庭暴力防治法第61條第1款、第2款係依被告
   之行為對被害人造成影響之輕重而為不同規範，若被告所為
   已使被害人生理或心理上感到痛苦畏懼，即可謂係對被害人
   實施身體或精神上不法侵害之家庭暴力行為，反之，若尚未
   達此程度，僅使被害人產生生理、心理上之不快不安，則僅
   為騷擾定義之規範範疇。
 ㈡經查，被告乙○○與被害人甲○○為夫妻，兩人間具有家庭暴力防
   治法第3條第1款所定之家庭成員關係。被告知悉並收受本院1
   09年7月9日核發之109年度家護字第161號民事通常保護令（
   下稱本案保護令），於保護令之有效期間內，以視訊通話方
   式指控被害人檳榔攤工作桌下方有躲人、與他人亂來、被檳
   榔攤客人包養、討客兄等語，並要求被害人以手機拍攝工作
   環境四周供其查看後，旋駕駛車牌號碼000-0000號自用小客
   車（下稱本案車輛），前往被害人工作之檳榔攤外，繼續與
   甲○○通訊，而被告前曾僅因與被害人發生口角，即駕車衝撞
   被害人工作之檳榔攤等情，有本院109年投簡字第543號刑事
   判決在卷可參（見本院卷第81至86頁），被告此舉視訊通話
   並隨即駕車至被害人工作場所，自使被害人心理上產生不快
   不安而感到被騷擾（見警卷第3至4頁），然尚未達使被害人
   生理或心理上感到痛苦畏懼之程度，核被告所為，係犯家庭
   暴力防治法第61條第2款之違反保護令罪。
 ㈢再按，如數行為於同時同地或密切接近之時地實施，侵害同一
   之法益，各行為之獨立性極為薄弱，依一般社會健全觀念，
   在時間差距上，難以強行分開，在刑法評價上，以視為數個
   舉動之接續施行，合為包括之一行為予以評價，較為合理，
   則屬接續犯，而為包括之一罪（最高法院86年台上字第3295
   號判例要旨參照）。查被告於相近之時間、地點，對同一被
   害人實施騷擾之行為，侵害法益相同，各次行為之獨立性極
   為薄弱，在刑法評價上，應論以接續犯之包括一罪。
 ㈣被告前因施用毒品案件，經本院以105年度審易字第255號判處
   3月有期徒刑，於105年11月18日執行完畢等情，有臺灣高等
   法院被告前案紀錄表在卷可稽。然參酌司法院釋字第775號解
   釋之意旨，法院應以被告是否有其特別惡性或對刑罰反應力
   薄弱等事由，妥適審酌被告所犯前後數罪間，關於前案之性
   質（故意或過失）、前案徒刑之執行完畢情形（有無入監執
   行完畢、是否易科罰金或易服社會勞動）、再犯之原因、兩
   罪間之差異（是否同一罪質、重罪或輕罪）、主觀犯意所顯
   現之惡性及其反社會性等情，綜合判斷被告有無因加重本刑
   致生所受刑罰超過其所應負擔罪責之情形，裁量是否加重最
   低本刑。本院審酌被告前所犯係施用毒品案件，與本案所犯
   違反保護令罪之罪質不同，且綜合審酌前案之犯罪型態、原
   因、罪質、侵害法益及社會危害程度等一切情節，認難以被
   告前案之科刑及執行紀錄，遽認被告就本案犯行有何特別惡
   性或對刑罰反應力薄弱情事，復公訴意旨並未具體指出被告
   本案有何特別惡性及對刑罰反應力薄弱等累犯加重其刑之必
   要性，本院爰不論以累犯，而將被告之前科紀錄列為刑法第5
   7條第5款所定「犯罪行為人之品行」之量刑審酌事項，併予
   敘明。
 ㈤爰以行為人責任為基礎，審酌被告與被害人為夫妻關係，自應
   彼此尊重、相互愛護，竟因口角爭執，無視保護令之命令，
   對被害人施以騷擾行為，兼衡被告前曾僅因與被害人發生口
   角，即駕車衝撞被害人工作之檳榔攤，竟再犯本案，顯然欠
   缺法紀觀念，實有不該，復參被告一時情緒失控、因而觸法
   ，偵查中否認犯行，本院準備程序中坦承犯行，及其犯罪之
   動機、目的、手段、情節、所生危害，自述國中肄業之智識
   程度，經濟狀況勉持、從事送貨、扶養3歲小孩之生活狀況（
   見本院卷第93頁）等一切情狀，暨被告之品行，及其前經法
   院論罪科刑及執行完畢紀錄，此有臺灣高等法院被告前案紀
   錄表附卷可查，量處如主文所示之刑，並諭知易科罰金之折
   算標準。
三、沒收：
　 未扣案而供被告犯本案所使用之手機，雖屬供被告犯罪所用
   之物，然卷內並無證據尚屬存在，本院審酌該手機用途本供
   一般聯繫之用，且為一般日常生活中容易取得之物，對照被
   告之犯罪情節，欠缺刑法上之重要性，為符合比例原則，兼
   顧訴訟經濟，不予宣告沒收或追徵。
五、爰依刑事訴訟法第449條第2項、第3項、第454條第2項，逕
    以簡易判決處刑如主文。
六、如不服本判決，得自收受送達之日起20日內向本院提出上訴
    狀，上訴於本院第二審合議庭（須附繕本）。
本案經檢察官簡汝珊提起公訴，檢察官吳宣憲、廖秀晏到庭執行
職務。
中　　華　　民　　國　　111 　年　　6 　　月　　23　　日
 　　　　　　　　 南投簡易庭  法  官  陳盈呈 
以上正本證明與原本無異。 
如不服本判決應於判決送達後20日內向本院提出上訴狀，（均須
按他造當事人之數附繕本）「切勿逕送上級法院」。
告訴人或被害人如對於本判決不服者，應具備理由請求檢察官上
訴，其上訴期間之計算係以檢察官收受判決正本之日期為準。
                              書記官  林儀芳 
中　　華　　民　　國　　111 　年　　6 　　月　　23　　日
附錄本案論罪科刑法條
家庭暴力防治法第61條
違反法院依第14條第1項、第16條第3項所為之下列裁定者，為本
法所稱違反保護令罪，處3年以下有期徒刑、拘役或科或併科新
臺幣10萬元以下罰金：
一、禁止實施家庭暴力。
二、禁止騷擾、接觸、跟蹤、通話、通信或其他非必要之聯絡行
    為。
三、遷出住居所。
四、遠離住居所、工作場所、學校或其他特定場所。
五、完成加害人處遇計畫。